臺灣新竹地方法院刑事判決　　　　　　　　　　　　　　九十年度訴字第四八七號
　　公　訴　人　臺灣新竹地方法院檢察署檢察官
　　被　　　告　丙○○
　　選任辯護人　徐原本律師
　　　　　　　　陳偉民律師
右列被告因違反毒品危害防制條例案件，經檢察官提起公訴（九十年度偵字第三五九
五號），本院判決如左：
    主    文
丙○○共同連續販賣第二級毒品，處有期徒刑柒年貳月。犯罪所得新台幣貳萬元沒收
之，如全部或一部不能沒收時，以其財產抵償之。扣案之第二級毒品安非他命（淨重
壹佰貳拾壹點伍壹公克），沒收銷燬。
又意圖販賣而持有第一級毒品，處有期徒刑拾年貳月。扣案之第一級毒品海洛因（淨
重肆點伍玖公克），沒收銷燬。應執行有期徒刑拾肆年，犯罪所得新台幣貳萬元沒收
之，如全部或一部不能沒收時，以其財產抵償之。扣案之第一級毒品海洛因（淨重肆
點伍玖公克）、第二級毒品安非他命（淨重壹佰貳拾壹點伍壹公克），均沒收銷燬。
    事    實
一、丙○○明知安非他命為毒品危害防制條例第二條第二項第二款所規定之第二級毒
    品，竟意圖營利，並基於共同販賣第二級毒品之概括犯意，自民國九十年五月起
    ，以每一日代價新台幣（下同）二千元，十日領受一次之方式，受僱於綽號「阿
    標」之甲○○（四十六年十一月十一日生，身分證字號：Ｚ000000000
    ，此部分另由檢察官偵查），由甲○○預將毒品放置丙○○處，事後詳告時間、
    地點，再由丙○○以車號七Ｆ─九三三一之自小客車遞送毒品及收取交易款項之
    方式，連續從事販賣第二級毒品，每次均以八千元代價，分在新竹縣竹北市交付
    安非他命予年籍姓名不詳之人。嗣於九十年六月十日，丙○○復基於意圖販賣第
    一級毒品而持有海洛因，並至甲○○處取得第一級毒品海洛因十一包重十九點七
    二公克（經鑑定結果包裝重三點零一公克，純度二十三點二七％，純質淨重四點
    五九公克）、第二級毒品安非他命七包重一百二十七點八二公克（經鑑定結果總
    淨重為一百二十一點五一公克公克，純度八十六％），將之藏放在所駕駛上開自
    小客車之油箱蓋內，嗣於同日下午五時三十分許，為警在新竹市○道○路附近臨
    檢並偕同至警局時查獲，期間共販賣第二級毒品達五、六次，共獲利二萬元。
二、案經新竹縣警察局移送台灣新竹地方法院檢察署檢察官偵察起訴。
    理    由
一、訊據被告丙○○對於意圖營利，連續自九十年五月起，以上開方式受僱於甲○○
    ，共同販賣第二級毒品達五、六次，共獲利二萬元；並於查獲當日意圖販賣而持
    有第一級毒品之事實，於本院調查及審理時均坦承不諱（參本院九十年十月五日
    訊問筆錄及九十一年二月七日審理筆錄）。而被告上開自白係為真實並未說謊之
    情，業經法務部調查局於九十年十二月二十七日以控制問題法檢測無訛，有該部
    九十年十二月二十八日之（九十）陸（三）字第九００七八八八二號測謊報告書
    可稽，故被告於本院所為之供述，應堪採信。此外，並有上開第一、二級毒品扣
    案可證，而扣案海洛因十一包重十九點七二公克（經鑑定結果包裝重三點零一公
    克，純度二十三點二七％，純質淨重四點五九公克）、第二級毒品安非他命七包
    重一百二十七點八二公克（經鑑定結果總淨重為一百二十一點五一公克公克，純
    度八十六％），經送法務部調查局及內政部警政署刑事警察局鑑定結果，確分為
    第一、二級毒品，亦分有法務部調查局編號000000000號鑑定通知書及
    內政部警政署刑事警察局九十年六月二十二日之刑鑑字第八五七九七號鑑驗通知
    書可證。再觀諸上開扣案毒品數量眾多且經包裝成數小包，有查獲時之毒品現場
    照片可證；另衡諸常情，倘非有利可圖，共犯甲○○斷無以上開代價支付本案被
    告以為販賣之行為分擔，從而，舉凡有償交易，除足反證其另確有基於非圖利本
    意外，尚難因無法查悉販入價額是否高於賣出，諉無營利，阻卻販賣之犯行。是
    被告持有上開第一、二級毒品，乃在意圖販賣而持有第一級毒品及販賣第二級毒
    品之犯行，應可認定。
二、核被告丙○○所為，係犯毒品危害防制條例第四條第二項之販賣第二級毒品罪與
    同條例第五條第一項之意圖販賣而持有第一級毒品。公訴人雖僅起訴被告意圖販
    賣而持有第二級毒品，未就連續販賣第二級毒品犯行部分予以起訴，然因此部分
    與公訴人起訴部分有裁判上一罪關係，而為起訴效力所及，本諸審判不可分，本
    院自應併予審理，併此敘明。又被告與共犯甲○○就販賣第二級毒品安非他命之
    犯行，有犯意聯絡及行為分擔，均為共同正犯。而就被告意圖販賣而持有第二級
    毒品安非他命之低度行為，應為其販賣第二級毒品安非他命之高度行為所吸收，
    不另論罪。又被告先後多次販賣第二級毒品犯行，時間緊接、手法雷同，所犯係
    基本犯罪構成要件相同之罪，顯均係基於概括之犯意反覆為之，應依刑法第五十
    六條連續犯之規定論以一連續販賣第二級毒品罪，除無期徒刑不得加重外，並依
    法就有期徒刑及罰金部分加重。又被告所犯連續販賣第二級安非他命毒品與意圖
    販賣而持有第一級海洛因毒品二罪間，犯意各別，罪名有異，應予分論併罰。爰
    審酌被告素行、販賣毒品，嚴重戕害他人身心健康，暨販賣次數、所得利益甚微
    及犯後坦承之一切情狀，分別量處如主文所示之刑，並定其應執行之刑，以資懲
    儆。至扣案海洛因（淨重四點五九公克）、安非他命（總淨重為一百二十一點五
    一公克公克），均依毒品危害防制條例第十八條第一項前段之規定，宣告沒收銷
    毀之。又被告受僱於共犯甲○○，進而為販賣第二級毒品安非他命之行為分擔，
    故被告前揭獲利二萬元部分，應係本案犯罪所得之財物，應依毒品危害防制條例
    第十九條第一項規定宣告沒收，如不能或全部不能沒收時，以其財物抵償之。
三、至選任辯護人所辯被告查獲當日係因警察以駕駛被告上開自小客車方式，出於不
    自願下，隨同警方入車，而被強迫帶至警局，雖其後查獲毒品，然此證據取得之
    合法性顯有可議部分。按警察人員於執行場所實施臨檢勤務，需對在場人告以實
    施之事由，並出示證件表明其為執行人員身分，且依客觀、合理判斷，有相當理
    由足認行為已構成危害，且遵照比例原則，並避免造成財物損失始可為之。又現
    場為之對該受臨檢人將有不利影響或妨礙交通、安寧者，或非經受臨檢人同意下
    ，不得要求同行至警察局、所進行盤查。又於臨檢程序終結前，受臨檢人對於執
    行臨檢之命令、方法、應遵守之程序或其他侵害利益情事，得向執行人員提出異
    議。查：本案查獲當日係因警察接獲線報確實，並因隨即在新竹市○道○路上，
    對被告所駕駛之上開自小客車實施臨檢未果，故要求被告同至警局進行盤查，而
    於臨檢過程中，警方業經表明身分、事由，且被告亦在意識、行動自由下，自願
    配合至警察局，並未實施強制力等情，業經證人即當日實施臨檢及盤查之警員乙
    ○○、丁○○證稱在卷（參本院九十年十月五日及九十年十一月三十日之訊問筆
    錄），且經被告自承「在現場沒有查到東西，另一位警察就叫我回去配合查案，
    他叫我坐上車，我有說不要，不過還是坐上去了：：。我口頭上說不要，行為上
    沒有表示」、「是我自己上車的（是你自己上車或是警察用強暴方式叫你上車？
    ）：：：」等語（參本院九十年十月五日及九十年十一月三十日之訊問筆錄）。
    從而，本案之臨檢警察既基於客觀及合理判斷，足認被告之行為已構成或即將發
    生危害、且被告亦出於自由意識，自願為之及警察係以人、車隨同帶至警察局進
    一步盤查等情，尚未逾越比例原則。揆諸上開說明，本案查獲過程自無任何不法
    情事，上開所辯自不足採，附此敘明。
四、據上論斷，應依刑事訴訟法第二百九十九條第一項前段，毒品危害防制條例第四
    條第二項、第五條第一項、第十八條第一項前段、第十九條第一項，刑法第十一
    條前段、第二十八條、第五十六條、第五十一條第五款，判決如主文。
    本案經檢察官吳金棟到庭執行職務。
中      華      民      國      九十一     年     三      月    五    日
                                      臺灣新竹地方法院刑事第一庭
                                          法  官    彭  淑  苑
右正本證明與原本無異。
如不服本判決，應於判決送達後十日內向本院提出上訴狀( 應附繕本 )，上訴於
臺灣高等法院。
                                          書記官    饒  興  蘭
中      華      民      國      九十一     年     三      月    五    日
附錄本案論罪科刑法條全文：毒品危害防制條例第五條、第四條
毒品危害防制條例第五條
意圖販賣而持有第一級毒品者，處無期徒刑或十年以上有期徒刑，得併科
新台幣七百萬元以下罰金。
意圖販賣而持有第二級毒品者，處五年以上有期徒刑，得併科新台幣五百
萬元以下罰金。
意圖販賣而持有第三級毒品者，處三年以上十年以下有期徒刑，得併科新
台幣三百萬元以下罰金。
意圖販賣而持有專供製造或施用毒品之器具者，處五年以下有期徒刑，得
併科新台幣一百萬元以下罰金。
毒品危害防制條例第四條
製造、運輸、販賣第一級毒品者，處死刑或無期徒刑；處無期徒刑者，得
併科新台幣一千萬元以下罰金。
製造、運輸、販賣第二級毒品者，處無期徒刑或七年以上有期徒刑，得併
科新台幣七百萬元以下罰金。
製造、運輸、販賣第三級毒品者，處五年以上有期徒刑，得併科新台幣五
百萬元以下罰金。
製造、運輸、販賣專供製造或施用毒品之器具者，處一年以上七年以下有
期徒刑，得併科新台幣一百萬元以下罰金。
前四項之未遂犯罰之。
